---
title: "Publikationer Lärarutbildningen"
author: "Greta Linder"
date: '2017-05-08'
output: 
  pdf_document:
    latex_engine: xelatex
mainfont: DejaVu Serif
classoption: landscape
---

```{r setup, include=FALSE}
knitr::opts_chunk$set(echo = TRUE)
library(plyr)
library(tidyverse)
library(pander)
```

## Forskningspublikationer knutna till Lärarutbildningen

En sökning i DiVA 2017-05-08 på forskningspublikationer tillhörande organisationen Lärarubildningen eller med nationella ämneskategorin Utbildningsvetenskap (inkl underkategorier) visar följande antal publikationer:

```{r utbvet_5, results='asis', echo=FALSE}

#Utsökningsfil från DiVA
utbildningsvet <- read.csv(file="utbvet_16.csv", header = TRUE)
knitr::kable(table(utbildningsvet$PublicationType, -utbildningsvet$Year))
```
```{r organisation, echo=FALSE}
#Enbart organisationen Lärarutbildningen
lararutb <- read.csv(file = "enbart_lar.csv", header = TRUE)
lararutb_n <- nrow(lararutb)

#Antal publikationer
totalt <- nrow(utbildningsvet)
```

```{r, include=FALSE}
#Antal indexeringar i WoS
WoS <- subset(utbildningsvet, ISI !="")
WoSn <- nrow(WoS)

#Antal indexeringar i Scopus
Scopus <- subset(utbildningsvet, ScopusId !="")
Scopusn <- nrow(Scopus)

#Nivå 1 eller 2 i norskan listan
Norska <- subset(utbildningsvet, FridaLevel !="0")
norn <- nrow(Norska)
```

Av dessa `r totalt` publikationer var `r WoSn` publikationer indexerade i databasen Web of Science, `r Scopusn` indexerade i databasen Scopus och `r norn` hade nivå 1 eller 2 i den norska listan över publikationskanaler. `r lararutb_n` författare var knutna till Lärarutbildningen i organsiationsfältet.

\pagebreak

##Lista över samtliga publikationer i uttaget
Listan är sorterad fallande efter publiceringsår. Kolumnen FridaLevel visar nivån i norska listan över publiceringskanaler. ISI och ScopusId visar id-nummer i databaseran Web of Science respektive Scopus.

```{r, echo=FALSE}
pander::pander(utbildningsvet[,c("Title", "Year", "PublicationType", "Journal", "Publisher", "FridaLevel", "ISI", "ScopusId")], split.cell = 30, split.table = Inf, justify = "left", missing = "")
```
